# 财政贴息

提问人：zzjing 时间：2016-12-30 11:56:44
我公司目前收到收到一笔 200 万的政府贴息，是针对我公司购进的一条进口生产线，现有人提出进营业外收入，有人提出冲减财务费用，我查看准则的解释是与资产相关的要记入递延收益，与资产无关的记入当期收益，我认为是不是进营业外收入合适

回答人：chenyiwei
要看该项目有无对应的资本化利息，以及作为补助对象的利息支出是否已经发生完毕。 1 、补贴金额小于该项目已发生的资本化利息的，应计入递延收益，在资产折旧年限内摊销，计入各年度营业外收入。 2 、补贴金额大于该项目已发生的资本化利息的，区分情况考虑： （ 1 ）预计后续仍将有资本化利息发生，预计资本化利息总额大于补贴金额的，则按上述 1 处理。 （ 2 ）预计后续不再有资本化利息发生，或者预计已发生和将发生的资本化利息金额小于补贴金额的，则将超出部分的补贴看作与收益相关的政府补助，在与该项目相关的已发生费用性利息支出的限度内转入营业外收入，超出部分计入递延收益，后续利息支出再发生时，根据再发生的利息支出是资本化还是费用化确定相应贴息款项的性质，相应进行会计处理。